臺灣臺中地方法院交通事件裁定　　　　96年度交聲字第57號
原處分機關　　交通部公路總局臺中區監理所豐原監理站
異　議　人　　甲○○
即受處分人
上列受處分人因違反道路交通管理處罰條例案件，對於交通部公
路總局臺中區監理所豐原監理站於民國九十六年一月十一日所為
之處分（原處分案號：豐監稽違字第裁六三－Ｚ0000000
0號裁決書）聲明異議，本院裁定如下：
    主    文
原處分關於裁處甲○○罰鍰新台幣肆萬玖仟伍佰元部分撤銷。
前項撤銷部分，不罰。
    理  由
一、原處分機關交通部公路總局臺中區監理所豐原監理站略以：
    異議人即受處分人（下稱受處分人）甲○○於民國（以下同
    ）九十五年十二月六日一時二十六分許，駕駛車牌號碼ＰＢ
    ─四一二七號自用小客車，在國道四號東向十六點五公里處
    ，因酒後駕車，有「酒精濃度過量，測定值為每公升○點七
    三毫克（禁駛）」之違規，為國道公路警察局第三警察隊警
    員以其有違反道路交通管理處罰條例第三十五條第一項第一
    款規定之行為，遂以公警局交字第Ｚ00000000號舉
    發違反道路交通管理事件通知單當場製單舉發。經原處分機
    關於九十六年一月十一日以豐監稽違字第裁六三－Ｚ000
    00000號裁決書，依違反道路交通管理處罰條例第三十
    五條第一項第一款，裁處罰鍰新台幣肆萬玖仟伍佰元並吊扣
    駕駛執照十二個月，逾期則依裁決書處罰主文裁處，於法並
    無不合等語。
二、受處分人聲明異議意旨略以：受處分人經此事件，已知酒駕
    的後果，亦深知酒駕將容易造成對他人的傷害及讓公共利益
    受損，並知所警惕，受處分人已因檢察官之緩起訴處分，繳
    交新台幣六萬元之罰款，請求免繳監理所之違規罰款，爰依
    法聲明異議等語。
三、經查：
（一）按汽車駕駛人，駕駛汽車經測試檢定有酒精濃度超過規定
      標準者，處一萬五千元以上六萬元以下罰鍰，並當場移置
      保管其車輛及吊扣其駕駛執照一年；因而肇事致人受傷者
      ，並吊扣其駕駛執照二年；汽車駕駛人有飲用酒類後其吐
      氣所含酒精濃度超過每公升○‧二五毫克以上者，不得駕
      車。道路交通管理處罰條例第三十五條第一項第一款、道
      路交通安全規則第一百十四條第二款與違反道路交通管理
      事件統一裁罰標準表分別定有明文。查本件受處分人於九
      十五年十二月六日一時二十六分許，駕駛車牌號碼ＰＢ─
      四一二七號自用小客車，行經國道四號東向十六點五公里
      處，為警攔檢並測得其呼氣酒精濃度達每公升○點七三毫
      克等情，業為受處分人所是認，並有舉發違反道路交通管
      理事件通知單影本在卷可稽，是受處分人飲用酒類後，於
      上開時間駕駛前揭自用小客車，經員警測試檢定有酒精濃
      度超過規定標準之事實，應堪認定。從而，國道公路警察
      局第三警察隊之員警以其有違反道路交通管理處罰條例第
      三十五條第一項第一款規定之行為，製作公警局交字第Ｚ
      00000000號舉發違反道路交通管理事件通知單予
      以舉發，經原處分機關交通部公路總局臺中區監理所豐原
      監理站於九十六年一月十一日依道路交通管理處罰條例第
      三十五條第一項第一款之規定，以豐監稽違字第裁六三－
      Ｚ00000000號裁決書裁處受處分人罰鍰肆萬玖仟
      伍佰元整，並吊扣駕駛執照十二個月，原無違誤。
（二）惟按「違反行政法上義務而受罰鍰、沒入或其他種類行政
      罰之處罰時，適用本法。但其他法律有特別規定，從其規
      定。」；「本法所稱其他種類行政罰，指下列裁罰性之不
      利處分：一、限制或禁止行為之處分：．．吊扣證照．．
      。」；「一行為同時觸犯刑事法律及違反行政法上義務規
      定者，依刑事法律處罰之。但其行為應處以其他種類行政
      罰或得沒入之物而未經法院宣告沒收者，亦得裁處之。前
      項行為如經不起訴處分或為無罪、免訴、不受理、不付審
      理之裁判確定者，得依違反行政法上義務規定裁處之。」
      ；「本法自公布後一年施行。」，九十四年二月五日總統
      公布之行政罰法第一條、第二條第一項、第二十六條及第
      四十六條分別定有明文，故而，行政罰法業已於九十五年
      二月五日生效施行。經查，本件受處分人上開於九十五年
      十二月六日酒醉駕車之同一事實，並經員警以犯公共危險
      罪嫌移送檢察官偵辦，並經檢察官於九十五年十二月七日
      以九十五年度速偵字第四六四八號為緩起訴處分確定在案
      ，並經受處分人向國庫繳交新台幣六萬元，此有前開緩起
      訴處分書影本及臺灣臺中地方法院檢察署自行收納款項統
      一收據影本各一份在卷可稽，可見受處分人上開遭裁決罰
      鍰四萬九千五百元，並吊扣駕駛執照十二個月等行政罰之
      酒醉駕車行為係在行政罰法生效施行後，自應適用上開行
      政罰之規定。基此，受處分人上述酒後駕車違規之情事，
      除其行為應處以其他種類行政罰即吊扣駕駛執照十二個月
      部分，亦得裁處之外，其違反行政法上義務而受罰鍰四萬
      九千五百元部分，依行政罰法第二十六條第一項前段規定
      ，即應依刑事法律處罰之，不再爰依上揭道路交通管理處
      罰條例等規定裁罰之。
四、綜上所述，受處分人上開異議為有理由，原處分機關交通部
    公路總局臺中區監理所豐原監理站上開罰鍰之行政裁罰，即
    有未洽，此部分之原處分應予撤銷，並為不罰之諭知。
據上論斷，應依道路交通管理處罰條例第八十七條第二項、道路
交通案件處理辦法第二十條之規定，裁定如主文。
中　　華　　民　　國　  96    年　　1 　  月　  25  　日
                        交通庭    法  官  郭瑞祥
以上正本證明與原本無異。
如不服本裁定，應於送達後五日內，向本院提出抗告狀。
                                  書記官  賴亮蓉
中　　華　　民　　國　  96    年　　1 　  月　  25  　日
